【裁判字號】    95,交聲,258
【裁判日期】    951229
【裁判案由】    聲明異議
【裁判全文】
臺灣嘉義地方法院交通事件裁定         95年度交聲字第258號
原處分機關  交通部公路總局嘉義區監理所嘉義市監理站
異  議  人  甲○○
即受處分人
上列受處分人因違反道路交通管理處罰條例案件，對於交通部公
路總局嘉義區監理所嘉義市監理站民國95年11月22日所為之裁決
（嘉監義裁字第裁76-U00000000號裁決書），聲明異議，本院裁
定如下：
    主  文
原處分撤銷。
甲○○汽車駕駛人，駕車在鐵路平交道，警鈴已響、閃光號誌已
顯示，仍強行闖越，處罰鍰新臺幣壹萬貳仟元，並記違規點數參
點。
    理  由
一、原處分機關略以：受處分人甲○○所有之車牌號碼3k-4355
    號自用小客車，於民國95年6月28日16時7分許，行經雲林縣
    斗六市○○路○○道時，警鈴已響閃光號誌已顯示，仍強行
    闖越平交道之違規事實，為內政部警政署鐵路警察局員警以
    採證照片逕行舉發，受處分人未依限期到案提出申訴，該站
    遂於95年11月22日以嘉監義裁字第裁76-U00000000號裁決書
    ，依道路交通管理處罰條例第54條第1項第1款之規定，裁處
    受處分人罰鍰新臺幣（下同）12,000元，逾期則依裁決書處
    罰主文規定裁處，於法並無不合等語。
二、本件受處分人則以：本人因長年在外地工作，故戶籍與住址
    分開，固定會上網查交通部電子公路監理網站，一直沒有違
    規資料，並在95年10月23日將車子賣掉，經向車行查詢，也
    沒有違規資料。交通監理網是為了給全民一個方便、精確的
    網站，有便於在外鄉遊子，政府花費了這麼多的金錢、人力
    設了這個網站，是否失去了它的意義？且裁決書同時寄出了
    2、3張，內容一樣，裁決日期卻不一樣，監理所的業務是否
    又造出一個大烏龍？為此聲明異議，請求撤銷原處分云云。
三、按行為後法律或自治條例有變更者，適用行政機關最初裁處
    時之法律或自治條例。但裁處前之法律或自治條例有利於受
    處罰者，適用最有利於受處罰者之規定，行政罰法第5條定
    有明文。而本件受處分人違規行為後，道路交通管理處罰條
    例已於94年12月28日修正公布，並於95年7月1日起施行，比
    較修正前後該條例第54條、第63條規定，受處分人行為時之
    法律即修正前之規定並無較有利於受處分人之情事，故依前
    揭行政罰法之規定，本件應適用裁處時即修正後之法律處罰
    。按汽車駕駛人，駕車在鐵路平交道，警鈴已響、閃光號誌
    已顯示，仍強行闖越，處新臺幣6,000元以上12,000元以下
    罰鍰，並記違規點數3點，道路交通管理處罰條例第54條第1
    款、第63條第1項第3款分別定有明文。
四、經查：
  (一)原處分機關以裁決日期分別為95年11月20日及95年11月22日
    之裁決書送達予受處分人，而2份裁決書之號碼、違規時間
    、地點、事實均相同，有裁決書2份附卷可憑，而此係因內
    政部警政署鐵路警察局第三警務段以鐵警行字第U00000000
    號通知單舉發受處分人所有3K-4355號自小客車違規，因該
    通知單「車牌號碼」欄書寫潦草難以辨認，致原處分機關於
    95年11月17日入案時，以同一單號U00000000號先後鍵入車
    號3K-4555、3V-4555、3K-4355三個不同車號（僅第三個3K-
    4355係正確車號），致95年11月20日列印裁決書時發覺錯誤
    後予以刪除，不慎將已裁決之第3筆資料一併刪除，俟重行
    鍵入時變成未裁案件，而於95年11月22日整批抓檔列印裁決
    書時又列印1次，以致重複，此有原處分機關95年12月14日
    嘉監義四字第0952101770號函1份及所附95年11月22日裁決
    書、違規查詢報表各1份附卷可參，是應以95年11月22日為
    本件裁決日期，合先敘明。
  (二)本件受處分人所有之車牌號碼3k-4355號自用小客車，於95
    年6月28日16時7分許，行經雲林縣斗六市○○路○○道時，
    警鈴已響閃光號誌已顯示，仍強行闖越平交道之違規事實，
    為內政部警政署鐵路警察局員警以採證照片逕行舉發等情，
    有舉發違反道路交通管理事件通知單、違規查詢報表各1份
    附卷可稽，且為受處分人於異議狀所不爭執，堪認受處分人
    所有之前揭車輛確有上開違規情事，舉發單位據以製單逕行
    舉發，並無違誤。又本件舉發違反道路交通管理事件通知單
    經原舉發機關，於95年7月10日，送達於受處分人嘉義市東
    區泰安里玉山二村21號住處，此有蓋用受處分人印章之郵政
    掛號收執聯1份附卷可憑，是上揭舉發通知單業已合法送達
    於受處分人。至其上開所辯在交通部電子公路監理網站查無
    本件違規資料一節縱然屬實，與其違規行為無涉，不得因此
    免予處罰。此外，本院經查亦無任何證據足資證明員警有捏
    造事實、違法取締之情事，則員警本其加強道路交通管理、
    維護交通秩序、確保交通安全職責所為之舉發，自應受到合
    法、正確而真正之推定。受處分人指摘原舉發不當，尚屬無
    據。是本件受處分人之異議雖無理由，然因本件原處分漏未
    依道路交通管理處罰條例第63條第1項第3款記違規點數3點
    ，即難認為允當，自應由本院撤銷原處分，並依上揭規定自
    為裁定，諭知受處分人如主文第2項所示。
五、據上論斷，應依道路交通管理處罰條例第87條第2項，道路
    交通案件處理辦法第20條前段，裁定如主文。
中    華    民    國    95    年    12    月    29    日
                    交通法庭  法  官  卓春慧
上列正本證明與原本無異。
如不服本裁定，應於裁定送達後5日內向本院提出抗告狀（應附
繕本）。
中    華    民    國    96    年    1     月    2     日
                              書記官  江芳耀


司法院資訊處製作；財團法人民間司法改革基金會備份。
